臺灣桃園地方法院刑事裁定　　　　　　 110年度聲字第3185號
聲　請　人　臺灣桃園地方檢察署檢察官
受　刑　人　陳濬荃



上列聲請人因受刑人數罪併罰有二裁判以上，聲請定其應執行之
刑（110年度執聲字第2119號），本院裁定如下：
    主  文
甲○○所犯如附表所示之罪，所處如附表所示之刑，應執行有期
徒刑參年。
    理  由
一、聲請意旨略以：受刑人甲○○因竊盜等案件，先後經判決確
    定如附表，應依刑法第53條、第51條第5 款及第50條第2 項
    定其應執行之刑，爰依刑事訴訟法第477 條第1 項聲請裁定
    等語。
二、按「裁判確定前犯數罪者，併合處罰之。但有下列情形之一
    者，不在此限：一、得易科罰金之罪與不得易科罰金之罪。
    二、得易科罰金之罪與不得易服社會勞動之罪。三、得易服
    社會勞動之罪與不得易科罰金之罪。四、得易服社會勞動之
    罪與不得易服社會勞動之罪。前項但書情形，受刑人請求檢
    察官聲請定應執行刑者，依第51條規定定之。」刑法第50條
    第1 項、2 項定有明文。次按數罪併罰，有二裁判以上者，
    依刑法第51條之規定，定其應執行之刑；宣告多數有期徒刑
    者，於各刑中之最長期以上，各刑合併之刑期以下，定其刑
    期，但不得逾30年；依刑法第53條應依同法第51條第5 款至
    第7 款之規定，定其應執行之刑者，由該案犯罪事實最後判
    決之法院之檢察官，聲請該法院裁定之，刑法第53條、第51
    條第5 款及刑事訴訟法第477 條第1 項分別定有明文。而所
    謂「裁判確定前」，應以聲請定執行刑之各罪中最先裁判確
    定案件之確定時為準，換言之，必須其他各罪之犯罪行為時
    ，均在最先一罪判決確定前，始符合數罪併罰之要件（最高
    法院109 年度台抗字第178 號裁定意旨參照）。至所謂「最
    後判決之法院」，係指最後審理事實之法院而言，且以判決
    日期為準，並不問其判決確定之先後（最高法院109 年度台
    抗字第2033號裁定意旨參照）；且此所稱最後判決之法院，
    係指最後審理事實諭知判決之法院而言，如案件經第一審法
    院為科刑判決後，上訴於第二審法院，第二審法院以上訴不
    合法而駁回者，仍應以第一審法院為犯罪事實最後判決之法
    院（最高法院103 年度台抗字第251 號裁定意旨參照）。又
    數罪併罰，應依分別宣告其罪之刑為基礎，定其應執行刑，
    此觀刑法第51條規定自明，故一裁判宣告數罪之刑，雖曾經
    定其執行刑，但如再與其他裁判宣告之刑定其執行刑時，前
    定之執行刑當然失效，仍應以其各罪宣告之刑為基礎，定其
    執行刑，不得以前之執行刑為基礎，以與後裁判宣告之刑，
    定其執行刑（最高法院99年度台非字第229 號判決意旨參照
    ）；惟刑事訴訟法第370 條第2 項、第3 項，已針對第二審
    上訴案件之定應執行之刑，明定有不利益變更禁止原則之適
    用，分屬不同案件之數罪併罰，倘一裁判宣告數罪之刑，曾
    經定其執行刑，再與其他裁判宣告之刑定其執行刑時，在法
    理上亦應同受此原則之拘束（最高法院103 年度第14次刑事
    庭會議決議意旨參照）；亦即另定之執行刑，其裁量所定之
    刑期，不得較重於前定之執行刑加計後裁判宣告之刑之總和
    （最高法院104 年度台抗字第410 號裁定意旨參照）。末按
    行為人所犯為數罪併罰，其中之一罪雖得易科罰金，但因與
    不得易科之他罪合併處罰之結果，於定執行刑時，祇須將各
    罪之刑合併裁量，不得易科罰金合併執行（司法院大法官會
    議釋字第144 號解釋意旨參照）。
三、本件援引檢察官聲請書所附「受刑人甲○○定應執行刑案件
    一覽表」為附表，並更正、補充如下：
  ㈠編號1 、3 罪名「毒品危害防制條例」之記載，均應補充為
    「毒品危害防制條例之施用第二級毒品罪」；
  ㈡編號2 罪名「毒品危害防制條例」之記載，應補充為「毒品
    危害防制條例之施用第一級毒品罪」；
  ㈢編號4 罪名「毒品危害防制條例」之記載，應補充為「毒品
    危害防制條例之持有第二級毒品罪」；
  ㈣編號1 至4 偵查機關年度案號「108 年度毒偵字第6151號」
    之記載，應更正為「108 年度偵字第6151號」；
  ㈤編號4 確定判決案號「108 年度審易字第708 號」之記載，
    應補充為「108 年度審易字第708 號、108 年度審訴字第
    728 號」；
  ㈥編號5 、6 罪名「毒品危害防制條例」之記載，均應補充為
    「毒品危害防制條例之施用第一級毒品罪」；
  ㈦編號7 罪名「毒品危害防制條例」之記載，應補充為「毒品
    危害防制條例之施用第二級毒品罪」；
  ㈧編號5 至7 確定判決法院案號「南高分院109 年度上訴字第
    452 號、109 年度上訴字第453 號」之記載，均應更正為「
    臺南地院108 年度訴字第991 號、108 年度訴字第1180號」
    。
四、經查：
  ㈠受刑人因犯如附表所示之各罪，先後經如附表所示之法院判
    決處如附表所示之刑，並分別確定在案（其中如附表編號1
    至3 所示之罪刑，曾經定應執行有期徒刑1 年5 月；編號5
    至6 所示之罪刑，曾經定應執行有期徒刑1 年），所犯如附
    表編號1 至8 所示之各罪，均係於如附表編號1 至4 所示判
    決確定日（即民國108 年10月17日）前為之，且本院為該案
    犯罪事實最後判決（即附表編號8 ）之法院等情，有各該判
    決及臺灣高等法院被告前案紀錄表在卷可稽。又如附表編號
    1 至8 所示得易科罰金與不得易科罰金之罪，業經受刑人請
    求定執行刑，此有臺灣桃園地方檢察署依102 年1 月23日修
    正之刑法第50條調查受刑人是否聲請定應執行刑調查表在卷
    可憑。是檢察官就如附表所示之各罪，聲請合併定應執行刑
    ，核無不合，應予准許。
  ㈡審酌受刑人所犯如附表編號1 至7 所示之各罪，均係違反毒
    品危害防制條例之施用或持有毒品罪，犯罪時間介於107 年
    11月至108 年7 月間，所侵害之法益種類、犯罪情節、手段
    均相似，此部分責任非難重複程度較高；而如附表編號8 所
    示之罪，與上開如附表編號1 至7 所示各罪之罪質不同，犯
    罪時間（108 年1 月）介於107 年11月至108 年7 月間；且
    上開各罪所侵犯者，均非屬具有不可替代性、不可回復性之
    個人人身法益（如殺人、妨害性自主），兼衡刑罰經濟、責
    罰相當、刑法第51條第5 款所定法律之外部界限及前述不利
    益變更禁止原則等內部界限，就其所犯之罪整體評價其應受
    非難及矯治之程度，爰定其應執行刑如主文所示。
  ㈢至受刑人所犯如附表編號4 、7 、8 所示之罪雖得易科罰金
    ，但因與不得易科罰金之如附表編號1 至3 、5 至6 所示之
    罪合併處罰之結果，本院於定執行刑時，自不得諭知易科罰
    金，附此敘明。
五、依刑事訴訟法第477 條第1 項，刑法第50條第1 項但書、第
    2 項、第53條、第51條第5 款，裁定如主文。
中    華    民    國   110    年    10    月    5     日
                  刑事第十一庭  法  官  翁健剛
以上正本證明與原本無異。
如不服本裁定，應於裁定送達後5 日內向本院提出抗告狀。
                                書記官  黃挺豪
中    華    民    國   110    年    10    月    5     日